

DESARROLLADOR DE SOFTWARE JUNIOR

Luis Fernando Schoonewolff De La Asunción

CONTACTO

- +57-301 5160769
- ✓ Ischoonewolff@gmail.com
- Barranquilla-Colombia
- https://app.aluracursos.com/user/lschoonewolff
- in https://linkedin.com/in/luisfernando-schoonewolff-de-laasunción-54913a1bb
- https://github.com/lowolff790110

HABILIDADES

HTML

CSS

JAVASCRIPT

JAVA

MYSQL

PHP

PHPMyadmin

Configuración de PC al dominio

Configuración de cuentas de correo

Manejo de

herramientas de

Acceso Remoto

PERFIL

Me considero una persona responsable, respetuosa y honesta, dedicado y comprometido con las personas, en el entorno laboral y trabajo en equipo, con capacidad de lógica, análisis, planteamiento y resolución de problemas; también soy una persona competitiva con capacidades eficientes para la aplicación de destrezas y aprendizaje de nuevas habilidades.

¡Dame una oportunidad! Actualmente no poseo experiencia en el Desarrollo de software, pero sé, que con sacrificio, dedicación y voluntad puedo avanzar y la razón principal es que, tengo ganas de seguir aprendiendo para aportar a su equipo de trabajo ideas y solución de problemas y en adaptarme en ese entorno laboral, para seguir creciendo personalmente y profesionalmente, por eso a continuación dejo el link del Portafolio que he realizado en mi etapa de estudiante en Alura ONE G5.



PORTAFOLIO

https://lowolff790110.github.io/portafolio/

EXPERIENCIA

Analista de Soporte en Sitio

ABRIL 2024- ACTUAL

SERVICIO NACIONAL DE APRENDIZAJE (SENA)

- Realizar la instalación y configuración de sistemas informáticos, aplicaciones de negocio y sistemas operativos.
- Ofrecer asistencia directa a los usuarios en las sedes regionales y centros de formación, resolviendo problemas de hardware, software y redes de telecomunicaciones.
- Registrar, priorizar y gestionar incidencias reportadas por los usuarios, así como atender solicitudes de servicio relacionadas con componentes de servicio ofimáticos y demás infraestructura tecnológica.

Agente Mesa de servicio nivel II

SEPT 2020-DIC 2023

PEAR SOLUTION S.A.S I Bogotá - Colombia

- Brindar atención según el modelo de servicio a los equipos Ofimáticos del Proyecto
- Apoyar y controlar la gestión de los casos asignados por MDS Incidentes, Requerimientos, Tareas, Acompañamientos y manos remotas en soporte en sitio.
- Velar por el cumplimiento de los niveles de servicio.
- Gestionar activamente la herramienta Helix.
- Gestionar y atender los Casos en Relaciona Repuestos y Garantías de los equipos de Ofimática.

Agente Mesa de servicio nivel II

ENE - SEPT 2020

KIBERNUM I Bogotá - Colombia

- Brindar atención según el modelo de servicio a los equipos Ofimáticos del Proyecto
- Apoyar y controlar la gestión de los casos asignados por MDS Incidentes, Requerimientos, Tareas, Acompañamientos y manos remotas en soporte en sitio.
- Velar por el cumplimiento de los niveles de servicio.
- Gestionar activamente la herramienta Helix.
- Gestionar y atender los Casos en Relaciona Repuestos y Garantías de los equipos de Ofimática.

EDUCACIÓN

PROGRAMADOR JUNIOR

ABR-OCT 2023

ALURA LATAM ONE G5 | Barranquilla - Colombia

TECNOLOGO EN ANALISIS Y DESARROLLO DE SISTEMAS DE INFORMACION

2020 -2022

SERVICIO NACIONAL DE APRENDIZAJE (SENA) I Barranquilla - Colombia

TÉCNICO EN MTO. DE COMPUTADORES.

2001 - 2003

CENTRO DE SISTEMAS DPTAL (SYSTEM CENTER) - Soledad